臺灣高等法院刑事判決　　　　　　　　　　　　九十一年度重上更(五)字第一三六號
　　上　訴　人　乙○○
　　即　被　告
　　上　訴　人　丙○○○即許.
　　即　被　告
　　右二人共同
　　指定辯護人　甲○
右上訴人等因偽造有價證券等案件，不服臺灣士林地方法院，八十一年度訴字第七四
Ｏ號，中華民國八十二年四月二十二日第一審判決（起訴案號：臺灣士林地方法院檢
察署八十年度偵字第九九Ｏ九號、八十一年度偵字第二五二八、三九五七、五七七七
、六三五六號）提起上訴，經判決後，由最高法院第五次發回更審，甲○判決如左：
    主  文
原判決關於乙○○、丙○○○（即許麗淑）部分撤銷。
乙○○、丙○○○（即許麗淑）共同連續意圖供行使之用，而偽造有價證券，乙○○
，累犯，處有期徒刑年陸月，丙○○○處有期徒刑年伍月。
如附表一所示之偽造署押、印文及偽造之張玉花、張葉太郎、朱鵬孫印章各壹個，張
玉花國民身分證壹張，附表二、附表三（編號二至五）所示之偽造本票均沒收。
    事  實
一、乙○○於民國（以下同）七十四年間曾犯偽造文書罪，經臺灣臺北地方法院判處
    有期徒刑年確定，七十七年一月十七日執行完畢。丙○○○（起訴書誤載為許
    麗淑）於七十六年間曾犯偽造有價證券罪，經臺灣士林地方法院判處有期徒刑壹
    年，緩刑年確定。
二、緣乙○○、丙○○○（已離婚登記，去原冠夫姓，成為許麗淑）夫妻因承租台北
    市○○區○○街二段二四七巷五弄一號五樓張葉太郎、張玉花夫妻所有房屋，取
    得相關房地資料，認有機可乘，謀詐財花用，竟共同意圖為自己不法之所有，基
    於概括之犯意，先於八十年三月間，委請友人陳世宗幫忙尋找人頭俾辦理冒名貸
    款，陳世宗（另經判決確定）為能順利取回乙○○夫妻所欠新台幣（下同）貳拾
    肆萬元借款，竟基於幫助行使偽造私文書之犯意，而予應允，而介紹薛大健（另
    經判決確定）、王信義（另經判決確定）與乙○○夫妻認識，談妥以壹佰萬元之
    代價媒介人頭冒充張玉花。乙○○夫妻又透過友人盧志成（判決確定）之介紹，
    以貳萬元之代價，僱用盧志成岳父黃金炳（另經判決確定），黃金炳即基於共同
    連續行使偽造私文書之犯意，冒充張葉太郎。嗣薛大健、王信義即尋得不詳住所
    之高雄市叫「洪麗玉」者之成年人，並由薛大健偽造張玉花國民身分證，貼上「
    洪麗玉」照片及偽刻張玉花、張葉太郎印章各壹顆，交乙○○保管備用，於八十
    年四月二十四日，乙○○、薛大健、盧志成偕同「洪麗玉」前往台北市士林區戶
    政事務所，由盧志成偽填張玉花名義之印鑑登記申請書、印鑑證明申請書（如附
    表一編號一、二），並簽名蓋章後，交由不知情之戶政事務所人員辦理登記，登
    載於職務上掌管之登記簿後，發給不實之印鑑證明，足以生損害於張玉花及戶政
    機關印鑑證明之管理。八十年四月二十五日，由丙○○○、「洪麗玉」至帆信代
    書事務所，以上開房地權狀遺失為由，委請不知情之黃郁晴至台北市士林地政事
    務所，偽填張玉花名義之土地登記申請書、切結書（如附表一編號三、四）並簽
    名蓋章後，交由不知情之地政事務所承辦人員辦理補發權狀，而登載於職務上掌
    管之登記簿後，辦理公告，期滿發給新權狀。旋「洪麗玉」與乙○○夫妻意見不
    合，拒絕合作而離去，薛大健、王信義乃再介紹王富子（另經判決確定）冒充張
    玉花，並由薛大健以王富子照片偽造張玉花之國民身分證，由乙○○偽造張葉太
    郎國民身分證影本備用。至八十年五月下旬，乙○○夫妻與王富子即出面向代書
    葉志宏表明願以上開房地抵押借款，獲葉志宏首肯，同意借給肆佰萬元。乙○○
    等人將張玉花印鑑、印鑑證明、權狀交與不知情之葉志宏辦理抵押借款，而於八
    十年六月四日偽填張玉花名義之土地登記申請書、抵押權設定契約書（如附表一
    編號五、六），並簽名蓋章後，持交台北市士林地政事務所承辦人員，辦理最高
    限額抵押肆佰捌拾萬元與葉志宏妻高瑞好。葉志宏陸續將款項交與乙○○夫妻，
    並要求乙○○等人交給本票以為債權憑證。乙○○夫妻與王富子即共同意圖供行
    使之用，並基於概括之犯意，先後三次偽造如附表二編號一至三所示張玉花名義
    本票三張，交葉志宏收執。因至金融機關辦理貸款利率較低，乙○○夫妻乃委請
    葉志宏轉向台灣第一信託投資股份有限公司（以下簡稱第一信託）抵押借款肆佰
    貳拾萬元。不知情之葉志宏即先於八十年六月二十二日，至台北市士林地政事務
    所，填寫張玉花之土地登記申請書（如附表一編號七），並簽名蓋章後，交由不
    知情之地政事務所承辦人員辦理塗銷上開抵押權登記，足以生損害於張玉花及地
    政機關對於土地登記之管理。於八十年六月廿一日黃金炳遂與乙○○、丙○○○
    、王富子、盧志成等人，基於概括之犯意聯絡，由王富子冒充貸款申請人張玉花
    、黃金炳冒充連帶保證人張葉太郎、乙○○冒充連帶保證人朱鵬孫，並偽刻朱鵬
    孫之印章使用，先後偽填借款借據，購屋貸款申請書（如附表一編號十、十一）
    ，並簽名蓋章後，由黃金炳持向第一信託辦理抵押貸款，足以生損害於張玉花、
    張葉太郎、朱鵬孫及第一信託。嗣於八十年七月十日偽填張玉花名義之土地登記
    申請書、抵押權設定契約書（如附表一編號八、九），交由不知情之地政事務所
    承辦人員，據以登記於職務上所掌之登記簿，完成最高限額抵押伍佰零肆萬元與
    第一信託，足以生損害於張玉花、第一信託及地政機關對於土地登記之管理。第
    一信託不知有詐，陷於錯誤，而於八十年七月十五日如數將貸款金額肆佰貳拾萬
    元，如數撥付，由乙○○夫妻將其中肆佰萬元償還葉志宏借款部分。旋乙○○夫
    妻又向葉志宏表示願辦理第二順位抵押借款貳佰萬元，而於八十年七月十八日偽
    填張玉花名義之土地登記申請書、抵押權設定契約書（如附表一編號十二、十三
    ），交由不知情之台北市士林地政事務所承辦人員，據以登記於職務上所掌之登
    記簿，設定抵押向葉志宏詐借貳佰萬元，並偽造如附表二編號四、五所示張玉花
    名義本票貳張，交葉志宏收執，以為債權憑證。乙○○夫妻又於八十年八月二十
    六日，同上偽造土地登記申請書、抵押權設定契約書（如附表一編號十四、十五
    ），設定抵押與祝維東，並偽造如附表二編號六所示張玉花名義本票之手法，向
    祝維東詐借貳拾萬元。八十年十一月七日，乙○○、盧志成、王富子等人又至台
    北市士林區戶政事務所，持前述偽刻之張玉花印章，偽填張玉花名義之印鑑變更
    登記申請書及印鑑證明申請書（如附表一編號十六、十七），並簽名蓋章後持以
    辦理，使承辦之公務員登載於職務上所掌登記簿後，據以發給印鑑證明。乙○○
    夫妻即於八十年十一月間起，以抵押借款，並塗銷高瑞好之抵押權為詞，向戊○
    ○詐借款項，致使戊○○陷於錯誤，先後計貸與肆佰肆拾柒萬元。乙○○夫妻為
    取信於戊○○，偽造張玉花名義之委任書（如附表一編號十九）併同權狀、張玉
    花印鑑證明、張玉花、張葉太郎印章交與戊○○，供辦理抵押權設定。丙○○○
    又於八十一年三月二十二日向曾金英詐稱：伊有債務人欠債未還，伊已聲請法院
    拍賣該債務人所有房地，可投資競買，將獲厚利等語，致使曾金英陷於錯誤，交
    與壹佰貳拾萬元，丙○○○則交與同額本票計貳張為憑。
三、丙○○○另於八十年六月二十九日向新力股份有限公司（以下簡稱新力公司）以
    附條件買賣方式購買電視機、錄影機、洗衣機、冰箱各壹台，價款壹拾壹萬伍仟
    陸佰伍拾元，由王富子假冒張玉花名義為買受人，簽立附條件買賣契約書（如附
    表一編號十八），並偽造張玉花名義簽發同日同額本票（如附表二編號七），持
    交新力股份有限公司，復基於概括之犯意，先後於八十年八月八日、同年九月十
    七日、九月十九日亦以附條件買賣方式，購買電冰箱、影碟機各一台、電視機二
    台，由王富子假冒張玉花，偽簽張玉花署押於附條件買賣契約書保證人欄及本票
    發票人欄上（日期、金額如附表三所載）並蓋用偽刻之張玉花印文，足生損害於
    張玉花及新力公司。乙○○等人先後偽造之印文、署押及本票如附表一、二、三
    所示。
四、案經被害人張玉花、戊○○、曾金英訴請及臺灣士林地方法院檢察署檢察官自動
    檢舉偵查起訴。
    理  由
一、上訴人即被告乙○○經合法傳喚未到庭，其於甲○調查及前審對於右揭犯行，坦
    承不諱，上訴人即被告丙○○○經合法傳喚雖未到庭，其於甲○前審否認犯行，
    辯稱略以：「不清楚內情，係被人利用的」云云。
二、惟查：
(一)、右揭事實，業據被告乙○○、丙○○○，共同被告王富子、黃金炳、陳世宗及判
    決確定之被告盧志成、王信義分別於偵查供承不諱（九九０九號偵查卷第二四七
    －二五一、三０二、三０三、三八三、四０三、四０四、四０七－四０九、四二
    七、四二八、四三八、四五一、四五二、四五三、四五四頁，三九五七號偵查卷
    第十九－二一、五四、五五、七四頁，五七七七號偵查卷第十九、廿頁），經核
    彼此供陳犯罪情節一致，且與被害人張玉花、葉志宏、祝維東、戊○○及曾金英
    等人指訴情節相符，並經證人黃郁晴、林素鳳於偵查證實無訛，即被告乙○○與
    共同被告王富子、黃金炳、陳世宗先後於原審或甲○前審或本審中分別亦坦承或
    不諱言上開犯行。
(二)、復有被告等先後偽造之貼有「洪麗玉」照片及被告王富子照片之張玉花國民身分
    證、貼有被告黃金炳照片之張葉太郎國民身分證、貼有被告乙○○照片之朱鵬孫
    國民身分證、如附表一所示之印鑑登記申請書、印鑑證明申請書、切結書、抵押
    權設定契約書、借據、購屋貸款申請書、印鑑變更登記申請書、委任書、如附表
    二所示偽造之本票等影本，及附表三上所示之附條件買賣契約書、本票影本各四
    紙，偽刻之張玉花、張葉太郎印章各壹個在卷可資佐證。
(三)、至戊○○於偵查雖陳稱：「係丙○○○向我借錢，她說張玉花是她表姊，她拿張
    玉花之本票、權狀、印鑑證明給我，我先借她二百萬元，我有向辦理抵押之代書
    聯絡確實有此事，後來我去辦抵押，發現第二順位抵押權根本沒有塗銷；後來丙
    ○○○又拿客票給我，向我借錢（指再借其餘之二百二十七萬元），但後來客票
    全部退票」等語（偵字第九九０九號卷第一六七頁反面）。依其所陳向戊○○借
    款者係丙○○○一人，乙○○並無出面，亦無交付張玉花名義之本票、權狀、印
    鑑證明等情事。但經依最高法院九十一年度台上字第三四五一號發回更審意旨，
    逐字朗讀甲○前審判決認定之「乙○○、丙○○○於八十年十一月間起，以抵押
    借款並塗銷高瑞好之抵押權為詞，向戊○○詐借款項，致使戊○○陷於錯誤，先
    後借與四百四十七萬元，乙○○夫婦為取信於戊○○，乃偽造張玉花名義之委任
    書，併同房地所有權狀、張玉花之印鑑證明、張玉花與張葉太郎之印章，交與戊
    ○○，供辦抵押權設定」等情（甲○前審判決第六頁第四行至第八行），被告乙
    ○○坦承：「我的部分，犯罪事實都正確」等語（甲○九十一年八月八日筆錄）
    ，而丙○○○於原審亦坦承：「是我先生說要用張玉花房子去貸款」等語（原審
    卷第四四頁），且乙○○與丙○○○為夫妻，衡其同居共財狀態，與先後以張玉
    花之權狀抵押借款之相同模式，應堪認乙○○此部分與丙○○○有犯意之聯絡、
    行為之分擔。
(四)、被告丙○○○雖否認該委任書（偵字第二五二八號卷第八頁）簽名之真正，聲請
    將委任書送鑑定，經依最高法院九十一年度台上字第三四五一號發回更審意旨，
    檢附卷內全部證物（包括委任書影本、丙○○○於本件審理中所留存字跡）以及
    發回更審判決書（被告丙○○○經多次合法通知未到，無法再囑其當庭書寫字跡
    ），送法務部調查局鑑定，該局函覆送鑑資料係影本（僅有卷存影本），難以確
    認其上字跡筆力、筆速等筆劃特性，故歉難鑑定，有該局九十一年八月十六日函
    在卷可查。按法院核對筆跡，本為調查證據之一種，除特種書據，如古書、畫或
    書家摹倣各種字體者之筆跡，須選任專門知識技能之鑑定人為精密之鑑定外，若
    通常書據，一經核對筆跡，即能辨別真偽異同者，法院本於核對之結果，依其心
    證而為判斷，雖不選任鑑定人實施鑑定程序，亦不得指為違法（七十四年度台上
    字第六七六一號、八十五年度台上字第二０一四號、八十一年度台上字第五六一
    六號、七十五年度台上字第五四九二號、四十年度台上字第四一六號、三十九年
    度台上字第七一號、十七年度上字第三四六號）。經依前開判決要旨，將偵字第
    二五二八號卷第八頁委任書以及卷內丙○○○署押，各放大影印四倍，剪下以透
    明投影片比對，作成勘驗筆錄，比對結果，許字部分言字旁之筆順及午部之聯結
    部分筆順相似，麗字部分均為簡寫，筆順勾勒相似，淑字部方水旁與叔部聯結筆
    順相類似，叔字上半部相似，有勘驗筆錄在卷可查，足徵該委任書係丙○○○所
    為。
(五)、台北市士林地政事務所八十一年二月二十一日北市士地三字第一九０一號函附件
    之土地登記申請書，內載「本土地登記之申請，張玉花委託黃郁晴代理」（見偵
    字第九九０九號卷第八十四頁、第八十五頁）。足見係委由不知情之黃郁晴辦理
    （最高法院九十一年度台上字第三四五一號發回更審意旨）。至被告丙○○○前
    聲請傳訊證人丁○○以證明交與戊○○之張玉花權狀等物，僅係託戊○○保管，
    與借貸無關（上訴審卷第一三一頁正反面），經傳訊丁○○到庭，據其陳稱：「
    這個事情已經十年了，我記不太清楚，我只有印象，當時丙○○○有交東西給戊
    ○○，但是他們是否借貸關係，我不知道，因為我與他們沒有利害關係，我也不
    知道他們在作什麼事情，我知道他交付的是權狀，至於他們的關係、官司，我都
    不清楚，我只有看到交權狀給他」等語（甲○九十一年八月二十二日筆錄），是
    證人丁○○所陳亦不足為被告丙○○○有利事證（最高法院九十一年度台上字第
    三四五一號發回更審意旨）。
(六)、綜上，本件事證已臻明確，被告丙○○○在前所陳，為飾卸之詞，不足採信，被
    告乙○○、丙○○○犯行均堪認定。
三、論罪科刑部分：
(一)、核被告乙○○、丙○○○所為，均係犯刑法第二百十六條、第二百十條之行使偽
    造私文書罪、第二百十六條、第二百十四條之行使使公務員登載不實文書罪、第
    二百十六條、第二百十二條之行使偽造特種文書罪、第三百三十九條第一項之詐
    欺取財罪。被告乙○○、丙○○○二人並犯有刑法第二百零一條第一項之偽造有
    價證券罪，被告乙○○、丙○○○、王富子、黃金炳及綽號「洪麗玉」之成年者
    等人間就其所參與各該部分，相互間有犯罪意思之聯絡及行為之分擔，就各該部
    分均為共同正犯。（被告乙○○就本判決犯罪事實欄三部分，經查無積極證據足
    以證明其就該部分與丙○○○、王富子有共同犯罪之行為，故該部分被告乙○○
    不成立犯罪，特此敘明），而偽造印章、印文、署押為偽造私文書之部分行為，
    及其偽造私文書後持以行使，其偽造之低度行為，應為行使之高度行為所吸收，
    均不另論罪。又有關行使偽造有價證券之低度行為，應為偽造有價證券之高度行
    為所吸收，亦不另論罪。上訴人乙○○、丙○○○先後委請不知情之黃郁晴、葉
    志宏至臺北市士林地政事務所偽造土地登記申請書、切結書與偽造土地登記申請
    書為間接正犯，被告乙○○、丙○○○先後多次犯行，時間緊接，犯罪構成要件
    相同，顯係基於概括犯意反覆而為，應依連續犯之規定以一罪論，並依法加重其
    刑。被告丙○○○詐欺曾金英財物犯行，雖未經起訴，然與已起訴部分，有連續
    犯之裁判上一罪關係，為起訴效力所及，甲○應併予審理。被告乙○○於七十四
    年間曾犯偽造文書罪，經臺灣臺北地方法院判處有期徒刑年確定，七十七年一
    月十七日執行完畢，有臺灣高等法院被告全國前案紀錄表在卷可稽。其受有期徒
    刑之執行完畢後，五年以內再犯有期徒刑以上之本罪，為累犯，應依法加重其刑
    。被告乙○○、丙○○○等所犯上開各罪間，有方法結果之牽連關係，應從一重
    之偽造有價證券罪處斷。
(二)、原審就被告乙○○、丙○○○予以論罪科刑，固非無見，惟查：、原判決就被
    告乙○○、丙○○○如何與與共同被告王富子、黃金炳謀議而分擔犯罪行為之實
    施，未於犯罪事實予以認定。、依卷附之四件新力公司家電商品附條件買賣契
    約書，其中三件（附表三編號二、三、四）均由被告丙○○○為買受人，僅一件
    （附表編號一）以「張玉花」之名義為買受人，本票則由被告丙○○○及以「張
    玉花」名義共同簽發，判決認定均以「張玉花」為買受人，自有未合。、且附
    表三編號二、三、四所載日期之附條件買賣契約書上之「張玉花」署押及印文，
    原判決均未諭知沒收，亦有未合。上訴人即被告乙○○、丙○○○二人上訴意旨
    ，均執前詞，被告丙○○○否認犯罪，雖無足取，惟原判關於被告乙○○、丙○
    ○○部分既有前述可議之處，自應將原判決關於被告乙○○、丙○○○部分予以
    撤銷改判。
(三)、爰審酌本件被告乙○○、丙○○○所詐取金額，被害人受害損失情形及被告等之
    素行、參與犯罪之程度、被告乙○○犯罪後坦承態度等一切情狀，分別判處如主
    文所示之刑，至被告乙○○具狀陳明家中母喪變故需撫養稚女與前案執行假釋資
    料，要求判處有期徒刑二年十一月，因被告乙○○為累犯，且法定本刑最輕本刑
    為三年，前開家庭變故又非刑法第五十九條之法定原因，是尚難斟酌，惟被告乙
    ○○犯後態度良好，坦承犯罪，甲○量刑已予審酌，併此敘明。如附表一所示之
    偽造署押、印文及偽刻張玉花、張葉太郎、朱鵬孫印章各壹個，係偽造之印章、
    印文、署押，應依刑法第二百十九條規定沒收；如附表二、附表三（編號二至五
    ）所示之偽造本票（附表二編號七及原判決附表三編號一所示之偽造本票，其日
    期、金額均相同，係同一之本票，而非先後二次偽造金額、日期相同之二張本票
    ，勿庸重複沒收，最高法院九十一年度台上字第三四五一號發回更審意旨參照）
    ，應依刑法第二百零五條規定沒收。另扣案之偽造張玉花國民身分證壹張，係被
    告等所有供犯罪所用之物，應予沒收。
四、台北市士林地政事務所八十一年二月二十五日北市人二字第二一八三號函請併辦
    （偵字第九九０九號卷第九三頁）上訴人等涉嫌於八十一年二月十日冒用張玉花
    之國民身分證等證件，向江長浩貸款，並設定本金最高限額三百萬元部分，惟依
    該偵字第九九０九號卷第九三頁至第一０四頁之相關公文及資料觀之，並無本案
    上訴人等人相關犯行之證據，且該部分亦未據檢察官起訴，實無從認與本案有裁
    判上一罪之關係，故無法予以併辦，併此敘明。
五、被告乙○○丙○○○經合法傳喚，無正當理由不到庭，爰不待其陳述逕行判決。
據上論斷，應依刑事訴訟法第三百六十九條第一項前段、第三百六十四條、第二百九
十九條第一項前段、第三百七十一條、刑法第二十八條、第五十六條、第二百零一條
第一項、第二百十六條、第二百十條、第二百十二條、第二百十四條、第三百三十九
條第一項、第五十五條、第四十七條、第二百零五條、第二百十九條、第三十八條第
一項第二款，罰金罰鍰提高標準條例第一條，判決如主文。
本件經檢察官鍾鳳玲到庭執行職務。
中      華      民      國      九十一      年      十    月    十六    日
                              臺灣高等法院刑事第七庭
                                  審判長法  官  吳  啟  民
                                        法  官  林  瑞  斌
                                        法  官  施  俊  堯
右正本證明與原本無異。
如不服本判決，應於判決收受送達後十日內向甲○提出上訴書狀，其未敘述上訴
之理由者並得於提起上訴後十日內向甲○補提理由書（均須按他造當事人之人數
附繕本）。
                                        書記官  陳  彥  蕖
中      華      民      國      九十一      年      十    月    十六    日
附錄：本案論罪科刑法條全文
刑法第二百十六條
行使第二百十條至第二百十五條之文書者，依偽造、變造文書或登載不實事項或使登
載不實事項之規定處斷。
刑法第二百十條
偽造、變造私文書，足以生損害於公眾或他人者，處五年以下有期徒刑。
刑法第二百十四條
明知為不實之事項，而使公務員登載於職務上所掌之公文書，足以生損害於公眾或他
人者，處三年以下有期徒刑、拘役或五百元以下罰金。
刑法第二百十二條
偽造、變造護照、旅券、免許證、特許證及關於品行、能力、服務或其他相類之證書
、介紹書，足以生損害於公眾或他人者，處一年以下有期徒刑，拘役或三百元以下罰
金。
刑法第三百三十九條
意圖為自己或第三人不法之所有，以詐術使人將本人或第三人之物交付者，處五年以
下有期徒刑、拘役或科或併科一千元以下罰金。
以前項方法得財產上不法之利益或使第三人得之者亦同。
前二項之未遂犯罰之。
刑法第二百零一條第一項
意圖供行使之用，而偽造、變造公債票，公司股票或其他有價證券者，處三年以上十
年以下有期徒刑，得併三千元以下罰金。
附表：
┌──────────────────────────────────┐
│附表一：(八十五年度重上更(三)字第一六六號上訴人乙○○等偽造有價證券案)│
├──┬─────────────┬─────────────┬───┤
│編號│文      書      名      稱│偽  造  之  署  押、印  文│      │
├──┼─────────────┼─────────────┼───┤
│    │八十年四月廿四日台北市士林│                          │      │
│ 一 │區戶政事務所張玉花印鑑登記│張玉花署押一個及印文二個  │      │
│    │申請書                    │                          │      │
├──┼─────────────┼─────────────┼───┤
│    │八十年四月廿四日台北市士林│                          │      │
│ 二 │區戶政事務所張玉花印鑑證明│張玉花署押二個及印文三個  │      │
│    │申請書                    │                          │      │
├──┼─────────────┼─────────────┼───┤
│    │八十年四月廿五日台北市士林│                          │      │
│ 三 │地政事務所張玉花土地登記申│張玉花署押二個及印文二個  │      │
│    │請書及登記清冊            │                          │      │
├──┼─────────────┼─────────────┼───┤
│ 四 │八十年四月廿五日張玉花致台│ 張玉花署押一個及印文一個 │      │
│    │北市士林地政事務所切結書  │                          │      │
├──┼─────────────┼─────────────┼───┤
│    │八十年六月四日台北市士林地│                  │      │
│ 五 │政事務所張玉花土地登記申請│同右                      │      │
│    │書                        │                          │      │
├──┼─────────────┼─────────────┼───┤
│ 六 │八十年六月四日張玉花、高瑞│張玉花署押一個及印文四個  │      │
│    │好抵押權設定契約書        │                          │      │
├──┼─────────────┼─────────────┼───┤
│    │八十年六月廿二日台北市士林│                          │      │
│ 七 │地政事務所張玉花土地登記申│張玉花署押二個及印文二個  │      │
│    │請書及登記清冊            │                          │      │
├──┼─────────────┼─────────────┼───┤
│ 八 │八十年七月十日同右土地登記│張玉花署押一個及印文二個  │      │
│    │申請書                    │                          │      │
├──┼─────────────┼─────────────┼───┤
│ 九 │八十年七月十日張玉花、第一│張玉花署押二個及印文五個  │      │
│    │信託抵押權設定契約書      │                          │      │
├──┼─────────────┼─────────────┼───┤
│    │八十年六月廿一日張玉花向第│張玉花署押二個及印文五個  │      │
│ 十 │一信託借款借據            │張葉太郎署押二個及印文五個│      │
│    │                          │朱鵬孫署押二個及印文五個  │      │
├──┼─────────────┼─────────────┼───┤
│    │                          │張玉花署押三個及印文四個  │      │
│ 十一 │購屋貸款申借據            │張葉太郎署押一個及印文一個│      │
│    │                          │朱鵬孫署押一個及印文一個  │      │
├──┼─────────────┼─────────────┼───┤
│ 十二 │八十年七月十八日台北市士林│                          │      │
│    │地政事務所張玉花土地登記申│張玉花署押一個及印文一個  │      │
│    │請書                      │                          │      │
├──┼─────────────┼─────────────┼───┤
│ 十三 │八十年七月十八日張玉花、高│張玉花署押一個及印文二個  │      │
│    │瑞好抵押權設定契約書      │                          │      │
├──┼─────────────┼─────────────┼───┤
│ 十四 │八十年八月廿六日台北市士林│                          │      │
│    │地政事務所張玉花土地登記申│張玉花署押一個及印文二個  │      │
│    │請書                      │                          │      │
├──┼─────────────┼─────────────┼───┤
│ 十五 │八十年八月廿六日張玉花、祝│張玉花署押一個及印文六個  │      │
│    │維東抵押權設定契約書      │                          │      │
├──┼─────────────┼─────────────┼───┤
│    │八十年十一月七日台北市士林│                          │      │
│ 十六 │區戶政事務所張玉花印鑑變更│張玉花署押二個及印文四個  │      │
│    │登記申請書                │                          │      │
├──┼─────────────┼─────────────┼───┤
│    │八十年十一月七日台北市士林│                          │      │
│ 十七 │區戶政事務所張玉花印鑑證明│張玉花署押一個及印文二個  │      │
│    │申請書                    │                          │      │
├──┼─────────────┼─────────────┼───┤
│    │八十年六月廿九日、同年八月│                          │      │
│ 十八 │八日、九月十七日、九月十九│張玉花署押十個及印文十個  │      │
│    │日張玉花新力公司附條件買賣│                          │      │
│    │共同書                    │                          │      │
├──┼─────────────┼─────────────┼───┤
│ 十九 │八十年十二月廿三日張玉花委│張玉花印文一個及張葉太郎署│      │
│    │任書                      │押壹個                    │      │
└──┴─────────────┴─────────────┴───┘
附表二：
┌──┬────┬──────┬────┬─────┬───────┐
│編號│票據種類│ 號       碼│發 票 日│到 期  日 │  金    額    │
├──┼────┼──────┼────┼─────┼───────┤
│ 一 │本    票│            │ ５ │  ８  │肆拾萬元      │
├──┼────┼──────┼────┼─────┼───────┤
│ 二 │同    右│            │ ６ ３│  ９ ２ │壹佰陸拾萬元  │
├──┼────┼──────┼────┼─────┼───────┤
│ 三 │同    右│            │ ６ ６│  ９ ５ │貳拾萬元      │
├──┼────┼──────┼────┼─────┼───────┤
│ 四 │同    右│            │ ７ │  １０  │壹佰萬元      │
├──┼────┼──────┼────┼─────┼───────┤
│ 五 │同    右│四六一九三四│ ８ ９│   ９ │壹佰萬元      │
├──┼────┼──────┼────┼─────┼───────┤
│ 六 │同    右│０二六一三六│ ９ │   １０ │貳拾萬元      │
├──┼────┼──────┼────┼─────┼───────┤
│ 七 │同    右│            │ ６ │          │壹拾壹萬伍仟  │
│    │        │            │        │          │陸佰伍拾元    │
└──┴────┴──────┴────┴─────┴───────┘
附表三：
┌──┬──────────┬────┬────────┬──────┐
│編號│文    書    名    稱│日    期│金            額│            │
│    │                    │(年月日)│  (新  台  幣)  │            │
├──┼──────────┼────┼────────┼──────┤
│ 一 │本票(張玉花名義部分)│ ６ │十一萬五千六百五│            │
│    │                    │        │  十元          │            │
│ 二 │同  右              │ ８ ８│  三萬六千七百元│            │
│ 三 │同  右              │ ９ │  四萬一千元    │            │
│ 四 │同  右              │ ９ │  二萬五千四百元│            │
├──┼──────────┼────┼────────┼──────┤
│ 五 │同  右              │ ９ │  三萬三千九百元│        │
└──┴──────────┴────┴────────┴──────┘
